【裁判字號】    97,抗,377
【裁判日期】    970414
【裁判案由】    聲明異議
【裁判全文】
臺灣高等法院民事裁定                   97年度抗字第377號
再  抗告人  甲○○
代  理  人  劉大新律師
相  對  人  臺灣銀行股份有限公司
法定代理人  乙○○
上列再抗告人因與相對人間清償債務強制執行聲明異議事件，對
於中華民國97年3月18 日本院所為裁定，提起再抗告，茲裁定如
下：
    主  文
再抗告駁回。
再抗告訴訟費用由再抗告人負擔。
    理  由
一、按對於抗告法院之裁定再為抗告，僅得以其適用法規顯有錯
    誤為理由，並經原法院之許可者為限。前項許可，以原裁定
    所涉及之法律見解具有原則上之重要性者為限，民事訴訟法
    第486條第4項、第5 項分別定有明文。又所謂適用法規顯有
    錯誤，係指原裁定就其取捨證據所確定之事實適用法規顯有
    誤誤而言，不包括認定事實不當之情形在內。又所謂有原則
    上之重要性，係指該事件所涉及之法律見解意義重大，而有
    加以闡釋之必要者而言。
二、本件抗告人不服原法院所為民國96年10月18日96年度執字第
    9658號裁定，提起抗告，經本院認其抗告為無理由，以97年
    3月18日97年度抗字第377號裁定駁回。再抗告意旨略以：田
    耀南雖係抗告人於台灣高雄地方法院84年度重訴字第111 號
    事件所委任之訴訟代理人田羚羚之父，惟於高雄地院送達該
    事件判決予抗告人訴訟代理人田羚羚之送達證書所載送達日
    期84年10月18日，田耀南之戶籍地址係在花蓮縣花蓮市，且
    其負責經營之恆聚成企業有限公司之所在地亦在花蓮縣花蓮
    市，斯時田耀南並非田羚羚之同居人，乃本院裁定認田耀南
    為田羚羚之同居人，本件有民事訴訟法第137條第1項規定之
    適用顯有錯誤云云。
三、查本院97年3月18日所為裁定係認高雄地院84 年度重訴字第
    111 號事件送達抗告人之判決，應對其訴訟代理人田羚羚送
    達，郵務人員將該判決送達於田羚羚住所時，因不獲會晤應
    受送達人田羚羚，而由田羚羚之父田耀南收受，田耀南既於
    郵務人員送達時於其女田羚羚住所，核諸經驗法則自堪認田
    耀南為田羚羚之同居人，該送達即與民事訴訟法第 137條第
    1 項規定無違，生對抗告人送達之效力。是本院原裁定就其
    取捨證據所確定之事實適用法規並無顯有錯誤之情。再抗告
    人爭執田耀南非田羚羚之同居人，對該裁定再為抗告，即與
    首揭規定不合，不應許可。
四、本件再抗告不應許可，爰裁定如主文。
中    華    民    國    97    年    4     月    14    日
                    民事第八庭
                        審判長 法  官 劉勝吉
                               法  官 連正義
                               法  官 滕允潔
正本係照原本作成。
如不服本裁定，應於收受送達後10日內向本院提出抗告狀，並應
繳納抗告費新台幣１千元。
中    華    民    國    97    年    4     月    14    日
                               書記官 黃麗玲


司法院資訊處製作；財團法人民間司法改革基金會備份。
